# 如何判断借款资本化是否合理

提问人：涛声依旧 8822 时间：2019-11-15 06:30:11
请教陈版，在审计报告复核中，如何判断一个公司的资本化金额是否合理？
有没有什么行业资本化率可以参考。
从复核审计底稿的角度我该从哪些方面来考虑这个资本化 是否合理

回答人：chenyiwei
似乎没有统一的标准，但从资本化的借款费用金额（含本期发生额和期末余额）与专门借款、一般借款发生额和余额之间的对应关系方面，还是可以进行基本的分析性复核的。